【裁判字號】    89,易,3562
【裁判日期】    900109
【裁判案由】    竊盜
【裁判全文】
臺灣板橋地方法院刑事判決                        八十九年度易字第三五六二號
    公  訴  人  臺灣板橋地方法院檢察署檢察官
    被      告  乙○○
右列被告因竊盜案件，經檢察官提起公訴（八十九年度偵字第一五五三六號），本院
判決如左：
    主  文
乙○○竊盜未遂，累犯，處有期徒刑參月。
扣案之鑰匙乙串（共參支）沒收之。
    事  實
一、乙○○曾因竊盜案件，於民國八十四年十一月二十八日，經臺灣高等法院以八十
    四年度上訴字第六○七七號判處有期徒刑一年六月確定，於八十九年三月十五日
    縮短刑期假釋出監，甫於八十九年六月二十一日縮刑期滿未經撤銷假釋而執行完
    畢。仍不知悔改，竟意圖為自己不法之所有，於八十九年八月十三日二十三時五
    十分許，在臺北縣鶯歌鎮○○○路三二○號前，持拾得他人丟棄，而以先占取得
    所有權之汽車鑰匙乙串（共三支），以其中一支，著手插入停放於該處屬甲○○
    所有，車牌號碼ＥＡ－一三○三號自用小客車右前車門之鑰匙孔，而欲竊取上開
    車輛之際，旋即遭因恐車輛失竊而睡於緊鄰上揭車輛車牌號碼ＭＲ－八三七二號
    自用小客車上之丙○○發現而當場逮捕，致未得逞，並經丙○○在其手中扣得其
    有供竊盜所用之右開鑰匙乙串。
二、案經臺北縣警察局三峽分局報告臺灣板橋地方法院檢察署檢察官偵查起訴。
    理  由
一、訊據被告乙○○矢口否認有何竊盜之犯行，並辯稱：當時伊係蹲在臺北縣鶯歌鎮
    ○○○路三二○號前，車牌號碼ＥＡ－一三○三號自用小客車旁，以行動電話與
    友人丁○○聯絡，伊不是要竊取右述車輛等語。經查：右揭犯罪事實，業據被告
    於警訊中自白：八十九年八月十三日二十三時五十分左右，伊從臺北縣鶯歌鎮○○○路三七四號住處走路要到孫臏廟拜拜，拜完後覺得很無聊，要回家時，看到
    ＥＡ－一三○三號自用小客車停在路邊，伊便拿伊所有之鑰匙，蹲在該車右前車
    門撬鑰匙孔，撬差不多五分鐘就被丙○○捉起來，伊就向丙○○跪下說不是故意
    的，之後丙○○就報警了，伊因好玩且需要代步工具，才拿鑰匙撬ＥＡ－一三○
    三號自用小客車之鑰匙，鑰匙是在八十九年八月十三日在臺北縣鶯歌鎮河濱公園
    檢到的等語無訛（詳臺北縣警察局三峽分局刑事案件調查卷宗第二頁至第四頁）
    ，並經告訴人甲○○於警訊及本院調查中指述：伊於八十九年八月十四日凌晨零
    時左右，在臺北縣鶯歌鎮○○○路三二○號前發現伊所有之ＥＡ－一三○三號自
    用小客車差點被乙○○所竊，當時伊在睡覺，因埋伏在臺北縣鶯歌鎮○○○路三
    二二號之丙○○捉到乙○○，丙○○就按門鈴跟伊說汽車差點被乙○○竊走才發
    現的等語綦詳（詳臺北縣警察局三峽分局刑事案件調查卷宗第五頁、本院八十九
    年十月二十六日訊問筆錄），復核與證人丙○○於警訊及本院調查中具結證稱：
    伊自八十九年七月二十一日即回伊太太位於臺北縣鶯歌鎮○○○路三二二號之娘
    家居住，伊的小舅子說附近失竊了好幾部汽車，伊就決定睡在停放於右揭車輛前
    面，屬伊所有車號ＭＲ－八三七二號之自用小客車上，一方面可發現竊賊，一方
    面可防車子失竊，八十九年八月十三日二十三時五十分許，伊從後視鏡發現乙○○蹲在ＥＡ－一三○三號自用小客車右前車門，正拿鑰匙插入鑰匙孔內準備撬開
    ，伊就衝出去，乙○○看到伊衝出去，就把插在上述鑰匙孔之鑰匙抽出來，伊就
    將乙○○手上的鑰匙搶過來，把乙○○抓住，乙○○還跟伊說他是第一次犯案，
    請伊原諒他並放了他，但伊非常討厭小偷，伊就按甲○○的門鈴跟甲○○說乙○○偷車的事，乙○○並請甲○○原諒他，後來伊就報警處理等語相符（詳臺北縣
    警察局三峽分局刑事案件調查卷宗第六頁反面、本院八十九年十月二十六日訊問
    筆錄）。再者被告於本院調查中亦自承：曾要求丙○○原諒伊等語（詳本院八十
    九年十月二十六日訊問筆錄），是以倘如被告所辯：伊僅係蹲在該處打電話云云
    ，則其被發現後何須要求證人丙○○原諒？顯見其畏罪情虛甚明。此外復有告訴
    人出具之臺北縣警察局三峽分局贓物認領保管單及車籍作業系統－查詢認可資料
    各乙紙在卷可稽（附於臺北縣警察局三峽分局刑事案件調查卷宗第八頁至第九頁
    ），並有被告自承拾獲而取得所有權之鑰匙乙串扣案可資佐證，而上開鑰匙係被
    告竊取上述車輛所用之物，並據證人丙○○證述在卷（詳本院八十九年十月二十
    六日訊問筆錄），準此，被告持鑰匙插入ＥＡ－一三○三號自用小客車右前車門
    之鑰匙孔，顯已著手竊盜行為之實行，亦殆無疑。至被告自八十九年八月十三日
    二十三時四九分十八秒至二十三時五十分十二秒止，確曾與麥志銘（別名丁○○
    ）聯絡乙節，固有遠傳電信股份有限公司八十九年十一月十一日函檢送之通聯紀
    錄可證，然此亦無解於其犯罪之成立，併此敘明。綜上互核以析，被告所辯顯係
    飾卸之詞，不足採信。本案事證明確，被告犯行洵堪認定。
二、核被告所為，係犯刑法第三百二十條第三項、第一項之竊盜未遂罪。其著手實行
    竊盜之犯罪行為而不遂，為未遂犯，應依刑法第二十六條前段之規定減輕其刑。
    又其曾因竊盜案件，於八十四年十一月二十八日，經臺灣高等法院以八十四年度
    上訴字第六○七七號判處有期徒刑一年六月確定，於八十九年三月十五日縮短刑
    期假釋出監，甫於八十九年六月二十一日縮刑期滿未經撤銷假釋而執行完畢，此
    有臺灣高等法院檢察署刑案紀錄簡覆表乙紙在卷可考，其於刑之執行完畢後五年
    內，再犯有期徒刑以上之本罪，為累犯，應依刑法第四十七條之規定加重其刑，
    並先加後減之。爰審酌被告素行不佳、犯罪後仍否認犯行未見悔誤暨犯罪動機、
    目的、手段、犯罪所生之危害等一切情狀，量處如主文所示之刑，以資懲儆。至
    扣案之鑰匙乙串（共三支），被告係因無主物因先占而取得所有權，且供被告犯
    罪所用之物，茲如前述，併依刑法第三十八條第一項第二款之規定宣告沒收之。
據上論斷，應依刑事訴訟法第二百九十九條第一項前段，刑法第三百二十條第三項、
第一項、第二十六條前段、第四十七條、第三十八條第一項第二款，罰金罰鍰提高標
準條例第一條前段，判決如主文。
本案經檢察官程秀蘭到庭執行職務。
中    華    民    國      九十        年      一      月        九      日
                                      臺灣板橋地方法院刑事第四庭
                                          法  官  游  秀  雯
右正本證明與原本無異。
如不服本判決，應於判決送達後十日內，向本院提出上訴狀。
                                          書記官  吳  尚  文
中    華    民    國      九十        年      一      月        十二    日
附錄本案論罪科刑法條全文：
刑法第三百二十條
意圖為自己或第三人不法之所有，而竊取他人之動產者，為竊盜罪，處五年以下有期
徒刑、拘役或五百元以下罰金。
意圖為自己或第三人不法利益，而竊佔他人之不動產者，依前項之規定處斷。
前二項之未遂犯罰之。


司法院資訊處製作；財團法人民間司法改革基金會備份。
